【裁判字號】    89,易,108
【裁判日期】    890322
【裁判案由】    詐欺
【裁判全文】
臺灣臺北地方法院刑事判決                          八十九年度易字第一八號
    公  訴  人  臺灣臺北地方法院檢察署檢察官
    被      告  甲○○
右列被告因詐欺案件，經檢察官提起公訴（八十八年度偵字第一五七九四號），本院
判決如左：
    主  文
甲○○連續意圖為自己不法之所有，以詐術使人將本人之物交付，處有期徒刑拾月。
    事  實
一、甲○○基於意圖為自己不法所有之概括犯意，於民國（下同）八十四年三月五日
    、四月十五日、四月十七日，佯稱其舅舅的兒子殺人急需用錢為由，又連續於八
    十四年九月七日、九月十九日，佯稱其兒子罹患腸癌急需用錢為由，在台北市○
    ○街一一五號二樓、七樓之統帥及宏都舞廳，依序向乙○○詐取新台幣（下同）
    三十萬元、、十五萬元、一百四十萬元、三萬元、一十七萬六千三百元，共計二
    百十二萬一千三百元，使乙○○陷於錯誤而如數給付，供己花用或賭玩六合彩，
    嗣乙○○屆期向甲○○催討欠款，甲○○避不見面，經向其家人詢問，始知受騙
    。
二、案經告訴人乙○○訴請台灣台北地方法院檢察署檢察官偵查起訴。
    理  由
一、訊據被告矢口否認有何詐欺犯行，辯稱：八十四年三月五日所借之三十萬元，是
    伊開三溫暖員工說有急用伊轉而向告訴人所借，又同年四月十五日所借十五萬元
    是伊身上沒錢，向告訴人借來支應生活費用，又同年四月十七日所借之一百四十
    萬元，是伊借來裝潢尊富豪三溫暖所用，同年九月十九日所借之十七萬餘元，是
    要去當舖贖回手錶而借，九月七日所借之三萬元，因伊身上沒錢而向其借貸，而
    所借來的錢其實都是與告訴人一起出遊時所花用，伊並無向告訴人表示其舅舅的
    兒子殺人及其兒子罹患腸癌云云。惟查，右開犯罪事實，業經告訴人乙○○指訴
    綦詳，並有告訴人提出之借據、存摺紀錄、存證信函及掛號退件紀錄等影本在卷
    可稽；參酌告訴人與被告非親非故，縱使被告與告訴人相識多年，然僅止於師生
    關係，同時間告訴人之學生尚有七、八位，單憑此種關係，豈有於同年四月十五
    日向告訴人借款支應生活費用後，明知被告已無清償能力，而又於同年四月十七
    日借貸被告一百四十萬元供被告裝修三溫暖，又陸續於歷次出借款項供被告生活
    之用之理，被告所言，顯悖情理。又依據一般中國民間常情，若貸與人與借貸人
    具有相當之密切關係，大多本於誠信而出借，且不好意思要求借貸人書立借據，
    依被告所言，被告所借來之錢皆是與告訴人一起出遊時所花用，惟告訴人於被告
    每次借款時均要求其書立借據為據（見偵卷告證一號所示），亦不合常情；另關
    於員工借款一事，被告未能提出該員工之詳細資料供本院傳訊，是否真實已有疑
    義；且觀該筆款項係由被告出具借據予告訴人，若真為員工所借，自應由該員工
    書立借據才對，是被告所辯，應非真實，不足採信。本件告訴人與被告應為普通
    朋友關係，依經驗法則而言，若非被告佯稱舅舅的兒子殺人及其兒子罹患腸癌之
    情況危急，而使告訴人陷於錯誤為給付，告訴人豈有任憑被告需索無度之理，是
    被告所辯顯係狡辯卸飾之詞，殊無可採，其事證明確，犯行堪以認定，應予依法
    論科。
二、核被告所為，係犯刑法第三百三十九條第一項之罪。被告先後多次犯行，時間緊
    密，犯意概括，所犯構成要件相同，為連續犯，依刑法第五十六條規定，以一罪
    論，並加重其刑。爰審酌被告犯罪之動機、目的、手段，於犯罪後不思改過，於
    本院審理時，對於告訴人之態度惡劣，所生損害不願彌補及犯後態度不良等一切
    情狀，量處如主文所示之刑，以資懲儆。
據上論斷，應依刑事訴訟法第二百九十九條第一項前段、刑法第五十六條、第三百三
十九條第一項、罰金罰鍰提高標準條例第一條前段，判決如主文。
本案經檢察官孫小萍到庭執行職務
中    華    民    國      八十九      年        三      月    二十二    日
                                      臺灣臺北地方法院刑事第七庭
                                          法  官  陶  亞  琴
右正本證明與原本無異。
如不服本判決，應於判決送達後十日內，向本院提出上訴狀。
                                          書記官  陳  圓  圓
中    華    民    國      八十九      年       四       月      一      日
附錄本案論罪科刑法條全文：
刑法第三百三十九條
意圖為自己或第三人不法之所有，以詐術使人將本人或第三人之物交付者，處五年以
下有期徒刑、拘役或科或併科一千元以下罰金。
以前項方法得財產上不法之利益或使第三人得之者亦同。
前二項之未遂犯罰之。


司法院資訊處製作；財團法人民間司法改革基金會備份。
